臺灣臺北地方法院民事簡易判決
111年度北簡字第2791號
原      告  摩根聯邦資產管理股份有限公司

法定代理人  李文明
訴訟代理人  蔡宛芸
            吳昶毅
被      告  高玉英（即被繼承人林美嬌之繼承人）

兼  訴  訟
代  理  人  高玉玲（即被繼承人林美嬌之繼承人）  

被      告  高金川（即被繼承人林美嬌之繼承人）

上列當事人間請求給付簽帳卡消費款等事件，本院於民國111年3
月23日言詞辯論終結，判決如下：
　　主　　　文
被告應於繼承被繼承人林美嬌之賸餘遺產範圍內給付原告新臺幣
106,956元，及其中新臺幣42,977元自民國95年5月10日起至民國
95年6月9日止，按年息百分之18.25計算之利息，並自民國95年6
月10日起至民國104年8月31日止，按年息百分之20計算之利息，
暨自民國104年9月1日起至清償日止，按年息百分之15計算之利
息；另新臺幣57,503元自民國95年9月26日起至民國104年8月31
日止，按年息百分之19.71計算之利息，並自民國104年9月1日起
至清償日止，按年息百分之15計算之利息。
原告其餘之訴駁回。
訴訟費用新臺幣1,110元由被告於繼承被繼承人林美嬌之賸餘遺
產範圍內負擔。
本判決第一項得假執行。被告如以新臺幣106,956元為原告預供
擔保後，得免為假執行。
    事實及理由
一、原告起訴主張略以：
　㈠被繼承人林美嬌於民國92年12月間向聯邦銀行申請國民現金
    卡，並簽立綜合約定書，約定利息按年息18.25%計算，按月
    平均攤還本息，如未按期攤還本息時，則於遲延日起按年息
    20%計付遲延利息。又自104年9月1日起依銀行法第47條之1
    第2項規定按年息15%計算利息。每動用1筆借款應繳納新臺
    幣（下同）100元之提領費。詎林美嬌自95年5月10日起未依
    約繳款，迄欠本金42,977元及其利息、遲延利息未按期給付
    。
　㈡林美嬌另向原告請領信用卡使用，依約被告得於財團法人聯
    合信用卡處理中心等之特約商店記帳消費，但應於次月繳款
    截止日前向原告清償或以循環信用方式繳付最低應繳金額，
    並就未清償之消費款應給付依年息19.71%計算之循環信用利
    息。又自104年9月1日起依銀行法第47條之1第2項規定按年
    息15%計算利息。詎林美嬌至95年9月25日止積欠63,979元及
    遲延利息未清償，其中本金57,503元。
　㈢嗣聯邦銀行於95年9月25日、95年9月26日將前揭對被告之債
    權移轉原告並登報公告。惟林美嬌於108年11月29日死亡，
    被告為其繼承人，且未聲請拋棄繼承，爰依消費借貸與信用
    卡契約、債權讓與、繼承之法律關係請求等語，並聲明：被
    告應於繼承林美嬌之遺產範圍內給付原告新臺幣106,956元
    ，及其中42,977元自95年5月10日起至95年6月9日止，按年
    息18.25%計算之利息，並自95年6月10日起至104年8月31日
    止，按年息20%計算之利息，暨自104年9月1日起至清償日止
    ，按年息15%計算之利息；另57,503元自95年9月26日起至10
    4年8月31日止，按年息19.71%計算之利息，並自104年9月1
    日起至清償日止，按年息15%計算之利息。
二、被告則以：被繼承人離家多年，對被繼承人債務狀況不了解
    等語置辯。
三、經查：
　㈠按繼承人於知悉其得繼承之時起三個月內開具遺產清冊陳報
    法院；繼承人依前二條規定陳報法院時，法院應依公示催告
    程序公告，命被繼承人之債權人於一定期限內報明其債權；
    被繼承人之債權人，不於第1157條所定之一定期限內報明其
    債權，而又為繼承人所不知者，僅得就賸餘遺產，行使其權
    利；民法第1156條第1項、第1157條第1項、第1162條分別定
    有明文。原告主張之事實，業據提出與其所述相符之信用卡
    與現金卡申請書、國民現金綜合約定書、貸款融資查詢表、
    信用卡帳務明細、債權讓與證明書、報紙公告等件影本為證
    ，且為被告所不爭執，自堪信為真實。查林美嬌死亡後，被
    告向臺灣新北地方法院陳報遺產清冊，嗣臺灣新北地方法院
    以109年度司繼字第233號裁定命林美嬌之債權人於公示催告
    揭示日起6個月內報明債權等情，且原告自承未於公示催告
    期間內陳報債權，揆諸前揭說明，原告應僅得就林美嬌之賸
    餘遺產範圍內行使其權利。
　㈡從而，原告依消費借貸與信用卡契約、債權讓與、繼承之法
    律關係，請求被告於繼承林美嬌之賸餘遺產範圍內給付如主
    文第1項所示，為有理由，應予准許。逾此範圍則屬無據，
    應予駁回。
四、本件原告勝訴部分係就民事訴訟法第427條第1項訴訟適用簡
    易程序所為被告敗訴判決，依同法第389條第1項第3款規定
    ，應依職權宣告假執行。並依同法第392條第2項規定，依職
    權宣告被告如以主文第4項所示金額為原告預供擔保後，得
    免為假執行。
五、訴訟費用負擔之依據：民事訴訟法第79條。本件訴訟費用額
    ，依後附計算書確定如主文所示之金額。
中　　華　　民　　國　　111 　年　　3 　　月　　30　　日
　　　　　　　　　臺灣臺北地方法院臺北簡易庭
　　　　　　　　　　　　　　　法　官　蔡玉雪
以上為正本係照原本作成。
如不服本判決，應於判決送達後20日內向本庭提出上訴狀，並按
他造當事人之人數附繕本；如委任律師提起上訴者，應一併繳納
上訴審裁判費。
中　　華　　民　　國　　111 　年　　3 　　月　　30　　日
　　　　　　　　　　　　　　　書記官　陳黎諭
計   算   書：
項　　　　目　　　　　　金額（新臺幣）　　備　　註
第一審裁判費　　　　　　1,110元
合　　　　計　　　　　　1,110元